# 应付职工薪酬在报表中的列报

提问人：mcking_999 时间：2014-08-27 17:13:07
应付职工薪酬中一年以上支付的部分，如离职后福利、其他长期职工福利等项目，在资产负债表的列报，准则和应用指南中作为流动负债列报。未考虑离职后福利、其他长期职工福利等项目延续多年支付的特殊情形。
准则第十九条，企业正常营业周期中的经营性负债项目即使在资产负债表日后超过一年才予清偿的，仍应当划分为流动负债。经营性负债项目包括应付账款、应付职工薪酬等。
普华永道出的大秦铁路 2013 年报，将一年以上的补充退休福利，作为非流动负债列报。个人认为这种方法更合理，即将职工薪酬中离职后福利、其他长期职工福利类型的职工薪酬，一年以上支付的部分作为非流动负债列报。

回答人：chenyiwei
赞同你的意见。流动性／非流动性的分类属于报表列报范畴，应遵循财务报表列报准则的规定。即使在同一科目核算的交易和事项，涉及期末流动性不同的，也应在不同的报表项目中列报。